【裁判字號】    97,易,976
【裁判日期】    971001
【裁判案由】    竊盜
【裁判全文】
臺灣高雄地方法院刑事判決               97年度易字第976號
公  訴  人  臺灣高雄地方法院檢察署檢察官
被      告  戊○○
                    （另案
上列被告因竊盜案件，經檢察官提起公訴（97年度偵字第12875
號），本院判決如下：
    主  文
戊○○犯竊盜罪，累犯，處有期徒刑捌月；又犯竊盜罪，累犯，
處有期徒刑陸月。應執行有期徒刑壹年。
    事  實
一、戊○○曾因搶奪案件，經本院以91年度訴字第3720號判決判
    處有期徒刑2 年2 月，且經臺灣高等法院高雄分院以92年度
    上訴字第2302號駁回上訴確定；另因竊盜案件，經本院院以
    93年度簡字第1448號判決判處有期徒刑3 月確定，2 罪合併
    執行，於民國94年7 月25日縮短刑期假釋出監並付保護管束
    ，嗣於95年6 月22日保護管束期滿未經撤銷保護管束視為執
    行完畢。詎其不知悔改，復意圖為自己不法所有，於：
  (一)97年4 月28日晚上11時許，在高雄市○○區○○路與文橫路
    口，徒手竊取丙○○所有、擺放在甲○○經營之攤位上之斜
    背包1 只（內有藥品與指甲剪刀），得手後即騎乘車號OQM-
    333 號重型機車離去。
  (二)同年月29日晚上11時許，在高雄市○○區○○路70之1 號前
    ，徒手竊取乙○○擺放在攤位上之皮夾1 只（內有現金新臺
    幣430 元、乙○○之身分證、汽車駕照、機車駕照及健保卡
    各1 張），得手後將之放入前開機車置物箱內欲離去之際，
    為警當場查獲，並扣得皮夾1 只。
二、案經高雄市政府警察局新興分局報告臺灣高雄地方法院檢察
    署檢察官偵查起訴。
    理  由
一、本院以下所引用具之供述性質之證據，被告於本案言詞辯論
    終結前，並未聲明異議爭執其證據能力，本院審酌各該證據
    均非違法蒐證取得之證據，依該供述作成情況作為證據應為
    適當，依刑事訴訟法第159 條之5 第2 項規定，應有證據能
    力。
二、訊據被告戊○○，坦認犯罪事實(二)所示之犯行，核與證人即
    被害人乙○○之警詢陳述相符，復有高雄市政府警察局新興
    分局扣押筆錄、扣押物品目錄表、贓物認領保管單、照片在
    卷可憑，足證被告此部分自白，核與事實相符，應可採信。
    被告此部分犯行，堪認明確。又被告否認犯罪事實(一)所示之
    犯行，辯稱：97年4 月28日晚上11時許，待在家中，並未外
    出等語。惟查：
  (一)證人即目擊者甲○○於本院結證稱：因其係新堀江發展協會
    理事兼巡守隊隊長，該地之前已有數件竊盜案，當地有人懷
    疑被告，所以被告如出現在附近，即會向其通報，所以其會
    記住被告之相貌與騎乘機車之車號為OQM-333 ，而被害人丙○○係其員工，已在其攤位工作7 、8 個月，上班時均拿同
    一個包包上班，所以對該包包亦有印象，97年4 月28日晚上
    10時20分許被告即進入其攤位，25分許離開，又於30分許再
    次進入攤位，當時證人距離被告約20公尺以上，但因被告所
    在位置是騎樓，有燈光所以光線很清楚，與被告中間並無其
    他障礙物，有看到被告拿了丙○○的包包，但因為知道包包
    內並無有價值之物，所以並沒有去追被告等語（本院卷第31
    至32頁）。查證人與被告並無任何糾紛，業據被告及證人陳
    述在卷（警卷第2 頁反面、本院卷第32頁），證人實無甘冒
    偽證之刑責而為虛偽之陳述之必要，且證人巡守隊隊長，前
    已接獲有人通報被告可能為該處竊盜案之嫌疑人，對被告之
    出現自有較高之注意，足認證人甲○○上開證詞應可採信。
    是被告確有犯罪事實(一)所示之犯行，亦可認定。
  (三)本件事證明確，被告犯行洵堪認定，應依法論科。
三、核被告戊○○所為，係犯刑法第320 條第1 項竊盜罪2 罪。
    。被告所犯上開2 罪間，犯意各別，行為互殊，應予分論併
    罰。又查被告有事實欄所載之有期徒刑執行完畢紀錄，有臺
    灣高等法院被告前案紀錄表在卷可按，其於有期徒刑之執行
    完畢後5 年內，故意再犯本件有期徒刑以上之罪，為累犯，
    應依刑法第47條第1 項之規定均加重其刑。爰審酌被告不思
    以正途獲取財物，隨意竊取他人財物，毫無尊重他人所有物
    之體認，欠缺法紀觀念，惡性非輕，且犯後否認部分犯行，
    態度不佳及本件犯罪之目的、手段等一切情狀，本院認公訴
    人所求處被告有期徒刑2 年，尚屬過重，爰量處如主文所示
    之刑，並定應執行之刑。
據上論斷，應依刑事訴訟法第299 條第1 項前段，刑法第320 條
第1 項、第47條第1 項、第51條第5 款，刑法施行法第1 條之1
，判決如主文。
本案經檢察官丁○○到庭執行職務。
中    華    民    國    97    年    10    月     1     日
                  刑事第十二庭  法  官  施介元
以上正本證明與原本無異。
如不服本判決應於收受本判決後10日內向本院提出上訴書狀，並
應敘述具體理由，如未敘述上訴理由者，應於上訴期間屆滿後20
日內補提理由書狀於本院（均須按他造當事人之人數附繕本）「
切勿逕送上級法院」。
中    華    民    國    97    年    10    月     1     日
                                書記官  葉玉芬
附錄本判決論罪科刑法條
意圖為自己或第三人不法之所有，而竊取他人之動產者，為竊盜
罪，處5年以下有期徒刑、拘役或5百元以下罰金。


司法院資訊處製作；財團法人民間司法改革基金會備份。
